【裁判字號】    89,上訴,1739
【裁判日期】    891110
【裁判案由】    偽造文書等
【裁判全文】
臺灣高等法院高雄分院刑事判決    八十九年度上訴字第一七三九號
    上  訴  人
    即  被  告  戊○○
右上訴人因偽造文書等案件，不服臺灣高雄地方法院八十九年度訴字第二○六九號，
中華民國八十九年十一月十日第一審判決（起訴案號：臺灣高雄地方法院檢察署八十
九年度偵字第一○四五○號）提起上訴，本院判決如左：
    主  文
上訴駁回。
    事  實
一、戊○○前曾因偽造文書案件，經臺灣高等法院高雄分院於八十七年十月十四日判
    處有期徒刑一年二月，緩刑四年確定，現仍於緩刑期間，猶不知悔改，復夥同自
    稱「林志偉」之不詳姓名年籍成年男子，基於共同詐欺得利、偽造文書之概括犯
    意，分別於八十七年一月五日、同年二月十四日、同年二月十五日，至高雄市苓
    雅區○○○路二四０號林義強經營之宏恩通信行，持「丁○○」、「甲○○」、
    「梅清淵」三人之身分證影本，向林義強申請行動電話門號，其二人並於乙○○○股份有限公司（下稱乙○○○公司）之行動電話申請書申請人簽章欄，及特別
    專案同意書之用戶簽名欄上，由戊○○偽造甲○○之簽名，由「林志偉」偽造梅
    清淵、丁○○之簽名，交付並委由不知情之林義強向乙○○○公司申請行動電話
    門號使用，足生損害於乙○○○公司、甲○○、梅清淵及丁○○權益，戊○○並
    自八十七年一月五日起至八十七年二月十八日止，連續多次盜打上開行動電話，
    均使乙○○○公司限於錯誤，以為係真正有權使用人撥用，而予通話，共詐得達
    新台幣（下同）一萬一千九百七十九元之免付電話費之不法利益，嗣經乙○○○
    公司於八十九年二月二十三日發覺報警，因而循線查獲上情。
二、案經交通部電信總局函請臺灣高雄地方法院檢察署檢察官偵查起訴。
    理  由
一、上訴人即被告戊○○（下稱被告）經合法傳喚，無正當理由未到庭，查右揭事實
    ，業據被告戊○○於警訊偵查及原審中供認不諱，核與被害人甲○○、丁○○指
    訴情節相符，並經證人即被告之友人黃建龍、證人即宏恩通信行之店員方惠美、
    證人即被害人梅清淵之父丙○○、證人林義強分別於警訊及偵查中證述無訛。復
    有上述甲○○、梅清淵及丁○○之乙○○○公司電話申請書及電話通話紀錄各一
    份附卷可稽。被告自白與事實相符，事證明確，被告犯行，洵堪認定。
二、核被告所為，係犯刑法第二百十條、第二百十六條之行使偽造私文書罪及第三百
    三十九條第二項詐欺得利罪。被告與自稱「林志偉」之不詳姓名年籍成年男子二
    人間，具有犯意聯絡及行為分擔，為共同正犯。又其偽造署押為偽造私文書之部
    分行為，其偽造之低度行為，為行使之高度行為所吸收，均不論罪，僅論行使偽
    造私文書罪。被告所為三次偽造私文書及多次詐欺得利之行為，時間緊接，所犯
    罪名分別相同，顯係分別基於概括之犯意為之，各為連續犯，爰依刑法第五十六
    條之規定以一罪論，並加重其刑。被告所犯行使偽造私文書罪與詐欺得利罪間，
    有方法結果之牽連關係，為牽連犯，應從偽造私文書之重罪處斷。公訴人雖未就
    被告所犯詐欺得利罪部分起訴，惟此部分既與其他犯罪部分有牽運犯之裁判上一
    罪關係，自為起訴效力所及，本院自得併予審究。
三、原審因而適用刑法第二十八條、第五十六條、第五十五條、第二百十六條、第二
    百十條、第三百三十九條第二項、第一項、第二百十九條，罰金罰鍰提高標準條
    例第一條前段，並審酌被告前曾因偽造文書罪經法院判處徒刑一年二月，緩刑四
    年（此有臺灣高雄地方法院檢察署查無前科資料之註紀可憑），於緩刑期內，不
    知警惕，復連續假冒他人名義申請行動電話使用，藉此盜打行動電話費達一萬一
    千九百七十九元，損害被害人之權益，惡性非輕，惟念及其盜打行動之金額非鉅
    ，且已賠償乙○○○公司之損害（參見原審八十九年十月二十七日審判筆錄），
    及其事後坦承犯行，犯後態度尚佳等一切情狀，量處有期徒刑七月，以資懲儆。
    至被告與不詳姓名年籍之「林志偉」共同偽造之乙○○○用戶申請書已交回泛亞
    公司，非屬被告所有之物，惟其上特別專案同意書上之用戶簽名欄、申請人簽章
    欄之「丁○○」、「甲○○」、「梅清淵」簽名各一枚，係偽造之署押，爰依刑
    法第二百十九條之規定併予宣告沒收。經核原判決認事用法均無不合，量刑亦甚
    妥適，被告上訴意旨，空言指摘原判決不當，為無理由，應予駁回。
四、被告經合法傳喚無正當理由未到庭，爰不待其陳述逕行判決。
據上論結，應依刑事訴訟法第三百六十八條、第三百七十一條，判決如主文。
本案經檢察官林炎昇到庭執行職務。
中    華    民    國      九十      年       一       月     十二   日
                    臺灣高等法院高雄分院刑事第八庭
                                  審判長法官  郭雅美
                                        法官  張盛喜
                                        法官  莊飛宗
右正本證明與原本無異。
如不服本判決，應於判決送達後十日內向本院提出上訴狀，其未述理由者並應於提
出上訴狀後十日內向本院補提理由書（應附繕本)。
                                      書記官  張宗芳
中    華    民    國      九十      年       一       月     十六   日
附錄：本判決論罪科刑法條全文
刑法第二百十條：
偽造、變造私文書，足以生損害於公眾或他人者，處五年以下有期徒刑。
刑法第二百十六條：
行使第二百十條至第二百十五條之文書者，依偽造、變造文書或登載不實事項或使登
載不實事項之規定處斷。
刑法第三百三十九條第一項：
意圖為自己或第三人不法之所有，以詐術使人將本人或第三人之物交付者，處五年以
下有期徒刑、拘役或科或併科一千元以下罰金。
以前項方法得財產上不法之利益或使第三人得之者亦同。
                                                                        Ｄ


司法院資訊處製作；財團法人民間司法改革基金會備份。
